【裁判字號】    98,審訴,2843
【裁判日期】    980916
【裁判案由】    確認之訴
【裁判全文】
臺灣臺北地方法院民事判決            98年度審訴字第2843號
原      告  天○○
上列原告提起之確認之訴事件，本院判決如下：
    主  文
原告之訴駁回。
訴訟費用由原告負擔。
    事實及理由
一、原告起訴之聲明及主張詳如附件所示。
二、本件未經言詞辯論，故無被告之聲明及陳述可資記載。
三、按原告之訴，依其所訴之事實，在法律上顯無理由者，法院
    得不經言詞辯論，逕以判決駁回之，民事訴訟法第249條第2
    項定有明文。所謂原告之訴，依其所述之事實，在法律上顯
    無理由者，係指依原告於訴狀內記載之事實觀之，在法律上
    顯然不能獲得勝訴之判決者而言，最高法院62年台上字第84
    5號判例意旨可資參照。經查，原告主張宙○○、寅○○、
    丁○○、宇○○、甲○○、癸○○、巳○○、地○○、辰○○、玄○○、子○○、酉○○、亥○○、李慧、壬○○、
    乙○○、丙○○、己○○拒絕承認被告台北地方法院檢察署
    檢察官侯寬仁依中華民國預算法規定，特別費編列為二級業
    務費用是公款、科目特別費、被告卯○○未因公以特別費名
    義支出領據新台幣（下同）1,11 7萬元及台北市長選舉補助
    款名義捐贈5,100萬元為不合法特別費原始憑證，詐領1,117
    萬元，應依貪污治罪條例第1項第2款規定事項科刑，及使用
    被告未○○私立卯○○私款與特別費混合無法辨識之法律及
    明知移花接木認定卯○○未因公及以特別費名義支出領據及
    台北市長選舉補助款名義捐贈款項為合法特別費原始憑證，
    為刑法第100條非法變更憲法第1、7、80條所規定事項之內
    亂犯，被告最高法院檢察署、被告最高法院、被告臺灣高等
    法院、被告台北地院應予告發，被告臺灣高等法院應以偵辦
    ；另判本院96年度矚重訴第1號刑事判決主文、臺灣高等法
    院96年度矚重上訴字第1號刑事判決主文、最高法院97年度
    台上字第1743號刑事判決主文應為移花接木及未○○法院判
    決卯○○貪污無罪、台北地方法院、臺灣高等法院、最高法
    院判決卯○○貪污無罪為刑法第213條規定不實公文書登載
    ；內亂犯宙○○、寅○○、丁○○所為台北地方法院97年度
    矚重訴字第1號裁定羈押被告午○○、被告法務部、台北地
    方法院檢察署依刑事訴訟法第1條規定不得執行；內亂犯酉
    ○○、亥○○、李慧、壬○○、乙○○、丙○○、己○○
    所為最高法院檢察署起訴被告庚○○、戌○○、辛○○、丑
    ○○、戊○○、午○○、申○○特別費（國務機要費案）依
    刑事訴訟法第1條規定被告台北地方法院、臺灣高等法院、
    最高法院不得執行；宙○○、寅○○、丁○○、宇○○、甲○○、癸○○、巳○○、地○○、辰○○、玄○○、子○○
    犯行法第213、124條，判決故意不依預算法規定，被告卯○○未因公及以特別費名義支出領據及台北市長選舉補助款名
    義捐贈款項為不合法特別費原始憑證，乃枉法為合法特別費
    原始憑證，被告酉○○、亥○○、李慧、壬○○、乙○○
    、丙○○、己○○犯刑法第125條明知最高法院97年度台上
    字第1743號判決理由被告卯○○以台北市長選舉補助款名義
    捐贈款項為特別費核銷憑證為移花接木理由未依刑事訴訟法
    第442條規定聲請非常上訴追訴卯○○貪污，被告台北地院
    、臺灣高等法院、最高法院檢察署應予告發、被告台北地方
    法院檢察署應予偵辦；回復台北地方法院96年度矚重訴字第
    1 號判決事實、臺灣高等法院96年度矚重上訴字第1號判決
    事實、最高法院97年度台上字第1743號判決事實為檢察官侯
    寬仁依中華民國預算法規定，特別編列為二級業務費用，是
    公款、科目特別費、被告卯○○未因公及以特別費名義支出
    領據1,117萬元及以台北市長選舉補助款名義支出款項5,100
    萬元為不合法特別費原始憑證，詐領1,117萬元，應依貪污
    治罪條例第5條第1項第2款所規定事項科刑，依憲法第1、80
    條所規定事項，判決理由及主文應意思表示被告卯○○貪污
    有罪，原告、被告國家機關人民認定貪污卯○○非總統原狀
    云云，並非關於民事私權之爭執，核與民事訴訟解決私權糾
    紛之目的不合，且非民事法院所得審理之範疇，本院無從審
    理，原告此部分之訴，顯無理由。
四、綜上所述，原告提起本件訴訟，依其所訴之事實，在法律上
    均顯無理由，爰不經言詞辯論，逕以判決駁回之。
五、訴訟費用負擔之依據：民事訴訟法第78條。
中    華    民    國    98    年    9     月    16    日
                  民事第六庭    法  官  黃柄縉
以上正本係照原本作成
如對本裁定抗告須於裁定送達後10日內向本院提出抗告狀，並繳
納抗告費新臺幣1,000元
中    華    民    國    98    年    9     月    16    日
                                書記官  洪仕瑄


司法院資訊處製作；財團法人民間司法改革基金會備份。
